臺灣臺中地方法院臺中簡易庭小額民事判決
                                    111年度中小字第1078號
原      告  吳家瑩  

訴訟代理人  黃宥澄  
被      告  游昆杰  

輔  佐  人  游孟潘  
上列被告因毀棄損壞案件（110年度易字第1455號），經原告提
起附帶民事訴訟請求賠償損害（110年度附民字第977號），經本
院刑事庭裁定移送前來，本院於中華民國111年9月6日言詞辯論
終結，判決如下：
    主      文
被告應給付原告新臺幣壹萬參仟陸佰伍拾元，及自民國一百一十
年十月五日起至清償日止，按週年利率百分之五計算之利息。
原告其餘之訴駁回。
本判決原告勝訴部分得假執行。被告如以新臺幣壹萬參仟陸佰伍
拾元為原告預供擔保，得免為假執行。
    事實及理由
一、原告主張：被告基於毀損之犯意，於民國110年1月26日下午
    3時30分許，雇用不知情之張世宗在其位於臺中市○○區○○路0
    00號房屋內，持電鑽鑿打毗鄰之大里區東興路248號原告所
    有房屋之牆壁，致該牆壁水泥破損及牆壁內埋藏之水管、電
    信管線、電力管線、鋼筋斷裂，足以生損害於原告，原告因
    此支出修繕費新台幣（下同）13,650元，又原告興建房屋之
    工程因此延宕7天，損失7萬元，被告應賠償原告共計83,650
    元等語。並聲明：㈠被告應給付原告83,650元，及自起訴狀
    繕本送達翌日起至清償日止，按週年利率5%計算之利息。㈡
    願供擔保為假執行之宣告。
二、被告則以：原告指稱被告破壞地樑至鋼筋乙節，惟地樑係越
    界占用在被告東興路250號廠房內工地，被告雇工鑿地面，
    僅至地樑表面，並非鑿深至地樑下面，故無破壞地樑表面，
    更無毀損其地樑內之電、水管之情事，被告打的是地樑外的
    土地，要找地樑出來，實際上原告整個房子都沒有被破壞。
    況該處與其房屋興建無關，原告請求其不能興建7天之損害
    ，全非實在。本案之起點為警察職務報告書，空口說謊話，
    證人張世宗筆錄是警察誘導回答，其實張世宗就站在東興路
    250號工廠這邊，不是跑到248號打牆壁，250號及248號的牆
    壁都保持的很好等語，資為抗辯。並聲明：⒈原告之訴駁回
    。⒉如受不利之判決，願供擔保免為假執行。
三、得心證之理由：
  ㈠原告主張被告基於毀損之犯意，於110年1月26日下午3時30分
    許，雇用不知情之張世宗在其位於臺中市○○區○○路000號房
    屋內，持電鑽鑿打毗鄰之大里區東興路248號原告所有房屋
    之牆壁，致該牆壁水泥破損及牆壁內埋藏之水管、電信管線
    、電力管線、鋼筋斷裂，足以生損害於原告，被告上開毀損
    行為，業經本院以110年度易字第1455號刑事判決判處有期
    徒刑3月，並經臺灣高等法院臺中分院以111年度上易字第28
    3號判決駁回被告上訴確定在案等情，有上開刑事判決在卷
    可稽，惟被告否認有毀損之犯行，並以前開情詞置辯。
　㈡經查，證人張世宗於上開刑事案件警詢時證稱：被告於上開
    時間，雇請我去打掉臺中市○○區○○路000號、250號中間牆壁
    ，我按被告指示，用電鑽打牆壁，被告指示我去拆除該處的
    水管、電信管線、電力管路及鋼筋等語（見刑事偵查卷第14
    頁暨背面）；又於本院刑事庭審理時證稱：我於上開時間有
    去臺中市○○區○○路000號把地上的水泥打掉，被告要我打哪
    裡我就打哪裡；偵卷第20頁的上方照片是我施工的地方，毀
    損情形就是我施工造成的，照片中水管是我打壞，綠色磁磚
    部分係被告住處地板，地板前方有板模，該處是隔壁的地板
    及牆壁，我是去把較高的地方打平，被告說打這邊就好，我
    有打平，有敲壞板模，也有打壞裡面的塑膠管；偵卷21頁的
    上方照片，該處水泥有毀損、水管斷裂，是我造成的；我施
    工時會損害該處，我有跟被告說；後來告訴人有到場，說是
    現行犯，要我把工具收起來等語（見本院刑事卷第91至95頁
    ）；且依現場照片所示（見刑事偵查卷第20至21頁），遭破
    壞之處確係從地面架起之板模、水泥及其內之管線。況被告
    於警詢時亦自承：證人張世宗施工的位置都是按我指示施工
    ，那些管路是告訴人（指原告) 竊占我土地的範圍等語（見
    刑事偵查卷第11頁），業經本院調閱上開刑事卷宗查明屬實
    ，足認被告雇請證人張世宗鑿打之牆確為原告住處之牆壁，
    致該牆壁水泥破損及牆壁內埋藏之水管、電信管線、電力管
    線、鋼筋斷裂，是被告所辯，不足採信。
  ㈢按因故意或過失，不法侵害他人之權利者，負損害賠償責任
    ；又不法毀損他人之物者，應向被害人賠償其物因毀損所減
    少之價額。民法第184 條第1 項前段、第196 條分別定有明
    文。又按請求賠償物被毀損所減少之價值，得以修復費用為
    估價標準，但以必要者為限（參照最高法院77年第9 次民事
    庭會議）。本件被告不法毀損原告所有房屋牆壁水泥破損及
    牆壁內之水管、電信管線、電力管線、鋼筋斷裂，揆諸前開
    規定，自應負侵權行為損害賠償責任。原告主張其因修繕 
    毀損部分而支出修復費用共計13,650元，業據提出統一發票
    為證，故原告請求被告賠償修復費用13,650元，即屬有據，
    應予准許。另原告主張其興建房屋之工程因此延宕7天，損
    失7萬元等語，並未提出任何證據以資證明，此部分請求，
    洵屬無據，不應准許。
四、從而，原告依侵權行為之法律關係，請求被告給付13,650元
    ，及自刑事附帶民事起訴狀繕本送達被告翌日即110年10月5
     日起至清償日止，按週年利率5%計算之法定遲延利息，為
    有理由，應予准許；其餘逾此部分之請求，則無理由，應予
    駁回。
五、本件係依小額訴訟程序所為被告部分敗訴之判決，依民事訴
    訟法第436 條之20規定，就原告勝訴部分應依職權宣告假執
    行。被告陳明願供擔保，請准宣告免為假執行，經核於法並
    無不合，爰酌定相當之擔保金額，併准許之。原告雖聲請供
    擔保宣告假執行，惟本件係屬簡易訴訟程序，法院為被告敗
    訴判決時，原應依職權宣告假執行，而無待於原告之聲請，
    是原告聲請供擔保為假執行之宣告，無非促使法院職權之發
    動而已，本院自無須就其聲請為准駁之裁判。
六、本件原告提起刑事附帶民事訴訟，由本院刑事庭依刑事訴訟
    法第504 條第1 項之規定裁定移送前來，依同條第2 項規定
    就原告起訴部分依法免徵第一審裁判費，且本件訴訟繫屬期
    間亦未增生訴訟費用，尚無訴訟費用負擔問題，併此敘明。
中　　華　　民　　國　　111 　年　　 9 　月　　 20　　日
                      臺灣臺中地方法院臺中簡易庭
                                  法　官　吳蕙玟
以上正本係照原本作成。
如不服本判決，應於送達後20日內，以判決違背法令為理由，向
本院提出上訴狀並表明上訴理由（上訴理由應表明一、原判決所
違背之法令及其具體內容；二、依訴訟資料可認為原判決有違背
法令之具體事實），如於本判決宣示後送達前提起上訴者，應於
判決送達後20日內補提上訴理由書（須附繕本）。如委任律師提
起上訴者，應一併繳納上訴審裁判費。
中　　華　　民　　國　　111 　年　　9 　　月　　20　　日
                                  書記官　楊思賢